臺灣新北地方法院刑事判決
111年度審訴字第966號
公  訴  人  臺灣新北地方檢察署檢察官
被      告  劉世恩


上列被告因偽造文書案件，經檢察官提起公訴（111年度偵字第2
8449號），被告於本院準備程序中就被訴事實為有罪之陳述，經
本院合議庭裁定由受命法官獨任進行簡式審判程序，判決如下：
    主  文
劉世恩犯行使偽造私文書罪，處有期徒刑參月，如易科罰金，以
新臺幣壹仟元折算壹日。新北市政府警察局掌電字第CGNB00125
號舉發違反道路交通管理事件通知單移送聯「收受人簽章」欄內
偽造之「劉世祺」簽名壹枚沒收。
    事  實
一、劉世恩於民國111年6月28日18時19分許，騎乘車牌號碼000-
    0000號普通重型機車，行經新北市板橋區英士路與公館街口
    時，因行車搖晃經新北市政府警察局海山分局新海派出所員
    警攔停盤查，然為隱匿其另案遭通緝之身分，乃向員警謊稱
    其係劉世祺，並背誦劉世祺之年籍資料供員警查證，嗣員警
    查知劉世祺並未領有駕駛執照，遂依法製單舉發，詎劉世恩
    竟基於行使偽造私文書之犯意，在新北市政府警察局掌電字
    第CGNB00125號舉發違反道路交通管理事件通知單移送聯「
    收受人簽章」欄內偽造「劉世祺」之簽名，用以表示其係「
    劉世祺」本人，並已收受舉發違反道路交通管理事件通知單
    之特定意思表示而偽造私文書，進而將之交付承辦員警而行
    使之，足以生損害於劉世祺及警察機關、監理機關對於交通
    違規事件取締及管理之正確性。嗣經員警以警用小電腦比對
    ，發覺劉世祺之國民影像照片與在場之劉世恩不符，經帶返
    所按壓指紋比對後，與檔存之劉世恩指紋相符，始查悉上情
    。
二、案經新北市政府警察局海山分局報告臺灣新北地方檢察署檢
    察官偵查起訴。
    理  由
壹、程序方面：
    本件被告劉世恩所犯係死刑、無期徒刑、最輕本刑為3年以
    上有期徒刑以外之罪，其於準備程序中就被訴事實為有罪之
    陳述，經法官告知簡式審判程序之旨，並聽取公訴人及被告
    之意見後，依刑事訴訟法第273條之1第1項規定，由本院合
    議庭裁定由受命法官獨任進行簡式審判程序，且依刑事訴訟
    法第273條之2及第159條第2項規定，不適用傳聞法則有關限
    制證據能力之相關規定，合先敘明。
貳、實體方面：
一、上揭犯罪事實，業經被告劉世恩於警詢時、偵查中、本院準
    備程序及審理時均坦承不諱，並有新北市政府警察局掌電字
    第CGNB00125號舉發違反道路交通管理事件通知單移送聯、
    通知聯各1紙、指紋卡及指紋辨識系統比對結果畫面各1份附
    卷可稽（見偵查卷第33、45至47頁），足認被告之自白與事
    實相符，洵堪採為認定事實之依據。又新北市政府警察局掌
    電字第CGNB00125號舉發違反道路交通管理事件通知單計有
    移送聯及通知聯各1聯，均由電子列印，無複寫存根聯，被
    舉發人僅需於移送聯1聯上簽名一節，有新北市政府警察局
    掌電字第CGNB00125號舉發違反道路交通管理事件通知單移
    送聯及通知聯、本院辦理刑事案件電話紀錄查詢表各1紙附
    卷可佐，是起訴書記載被告於上開舉發違反道路交通管理事
    件通知單移送聯上簽名後會同時複寫至存根聯上，顯係有所
    誤會，應予更正。本案事證明確，被告犯行，堪以認定，應
    依法論科。
二、論罪科刑：
  ㈠查，被告於上開舉發違反道路交通管理事件通知單移送聯「
    收受人簽章」欄內偽造「劉世祺」之簽名1枚，單從形式上
    觀察，即足以知悉係表示由簽章之人名義出具領收上開舉發
    違反道路交通管理事件通知單通知聯之證明，自屬刑法第21
    0條規定之私文書。是核被告所為，係犯刑法第216條、第21
    0條之行使偽造私文書罪。
　㈡被告偽造署押之行為，為偽造私文書之部分行為，其偽造私
    文書後復持以行使，偽造私文書之低度行為，亦為行使之高
    度行為所吸收，均不另論罪。 
　㈢爰審酌被告為隱匿因另案遭通緝之身分，擅自冒用他人名義
    簽收舉發違反道路交通管理事件通知單，損害警察機關、監
    理機關對於交通違規事件取締及管理之正確性及劉世祺之權
    益，且造成劉世祺有受處罰之虞，惟念其犯後坦承犯行，態
    度尚可，並衡酌其於108年間有因不能安全駕駛之公共危險
    案件經法院論罪科刑及執行完畢紀錄，有臺灣高等法院被告
    前案紀錄表1份在卷可考，復兼衡其素行、犯罪之動機、目
    的、手段，及其自陳高中肄業之智識程度、目前做工、須撫
    養母親之生活狀況等一切情狀，量處如主文所示之刑，並諭
    知如易科罰金之折算標準，以資懲儆。
三、沒收:
　　新北市政府警察局掌電字第CGNB00125號舉發違反道路交通
    管理事件通知單移送聯已因行使交付予新北市政府警察局海
    山分局新海派出所員警而非屬被告所有，爰不予宣告沒收，
    惟其上「收受人簽章」欄內偽造之「劉世祺」簽名1枚，係
    偽造之署押，不問屬於被告與否，應依刑法第219條之規定
    諭知沒收。
據上論斷，應依刑事訴訟法第273條之1第1項、第299條第1項前
段，刑法第216條、第210條、第41條第1項前段、第219條，判決
如主文。
本案經檢察官吳育增提起公訴，經檢察官高智美到庭執行職務。
中　　華　　民　　國　　111 　年　　11　　月　　30　　日
                  刑事第二十五庭  法  官      曾淑娟
上列正本證明與原本無異。
如不服本判決，應於判決送達後20日內敘明上訴理由，向本院提
出上訴狀(應附繕本)，上訴於臺灣高等法院。其未敘述上訴理由
者，應於上訴期間屆滿後20日內向本院補提理由書「切勿逕送上
級法院」。
                                  書記官      王若安  
中　　華　　民　　國　　111 　年　　11　　月　　30　　日
附錄本案論罪科刑法條全文：
中華民國刑法第210條
偽造、變造私文書，足以生損害於公眾或他人者，處5年以下有
期徒刑。

中華民國刑法第216條
行使第210條至第215條之文書者，依偽造、變造文書或登載不實
事項或使登載不實事項之規定處斷。